臺灣高等法院民事裁定
109年度聲再字第73號

聲  請  人  姜榮昇
上列聲請人對於本院如附表「原確定事件」欄所示確定裁定，聲
請再審，本院裁定如下：
　　主　文
再審聲請駁回。
再審聲請費用由聲請人負擔。
　　理　由
一、聲請意旨略以：
　　其自民國100年1月28日迄今已失業8年，無固定資產，無資
    力支出如附表「原聲請再審事件」欄所示事件之裁判費，為
    此乃檢具107年度綜合所得稅各類所得資料清單、勞工保險
    被保險人投保資料表、全國財產稅總歸戶財產查詢清單、臺
    灣臺北地方法院（下稱臺北地院）108年12月24日之108年救
    字第302號裁定及該裁定所調閱之稅務電子閘門所得調件明
    細表等件，聲請訴訟救助，經本院以附表「原確定事件」欄
    所示事件受理在案，詎法院並未斟酌上開事證，未適用民事
    訴訟法第109條第2項、第284條、勞動事件法第14條第1項、
    特殊境遇家庭扶助條例第4條第1項規定，仍以附表「原確定
    事件」欄所示裁定駁回聲請人訴訟救助之聲請，各該裁定顯
    有民事訴訟法第496條第1項第1款規定之再審事由，為此聲
    請再審等語。
二、按裁定已經確定，而有民事訴訟法第496條第1項或第497條
    之情形者，得準用本編之規定，聲請再審，同法第507條定
    有明文。又同法第496條第1項第1款所稱「適用法規顯有錯誤」，係指確定判決所適用之法規顯然不合於法律規定，或與司法院現尚有效及大法官會議之解釋，或最高法院有效之判例顯然違反者而言，含消極之不適用法規，顯然影響裁判者，但不包含漏未斟酌證據、判決理由不備、判決理由矛盾、取捨證據及認定事實錯誤之情形在內（司法院釋字第177號解釋、最高法院60年台再字第170號、63年台上字第880號判例、92年度台上字第320號裁判意旨參照）。
三、經查：
（一）本件聲請人係以其無資力繳納附表「原聲請再審事件」欄
      所示事件之裁判費為由而聲請訴訟救助，經本院受理後，
      以附表「原確定事件」欄所示裁定駁回聲請人各該訴訟救
      助之聲請等情，業據聲請人提出附表「原確定事件」欄所
      示裁定為證，自堪信為真實。
（二）而聲請人雖指摘附表「原確定事件」欄所示裁定，有消極
      未適用民事訴訟法第109條第2項、第284條、勞動事件法
      第14條第1項、特殊境遇家庭扶助條例第4條第1項規定之
      適用法規錯誤之情云云，然觀諸附表「原確定事件」欄所
      示裁定內容，係以聲請人所提上開證據不足以釋明其缺欠
      繳納再審裁判費新臺幣1,000元之資力，且亦未釋明其有
      勞動事件法第14條第1項、特殊境遇家庭扶助條例第4條第
      1項所定視為無資力支出訴訟費用之情形，而駁回聲請人
      訴訟救助之聲請，聲請人上開主張，顯係指摘上開裁定認
      定事實錯誤，揆諸前揭二之說明，聲請人執此主張指摘附
      表「原確定事件」欄所示確定裁定適用法規顯有錯誤云云
      ，難認有據。
四、綜上，聲請人以附表「原確定事件」欄所示確定裁定有民事
    訴訟法第496條第1項第1款之事由聲請再審，為無理由，應
    予駁回。
據上論結，本件再審聲請為無理由，爰裁定如主文。 
中華民國109年6月24日
　　                民事第十七庭
                        審判長法  官 黃雯惠
                              法  官 賴秀蘭
                              法  官 石有為
附表
項次 本院審理案號 相對人 原確定事件 原聲請再審事件 1. 109年度聲再字第73號 台新國際商業銀行股份有限公司 109年度聲字第157號確定裁定（見本院卷第87、88頁） 109年1月17日109年度聲字第11號裁定 2. 109年度聲再字第74號 台新國際商業銀行股份有限公司 109年度聲字第158號確定裁定（見本院卷第113、114頁） 109年1月22日109年度聲字第18號裁定 3. 109年度聲再字第75號 台新國際商業銀行股份有限公司 109年度聲字第159號確定裁定（見本院卷第139、140頁） 109年1月22日109年度聲再字第6號裁定 
正本係照原本作成。
不得抗告。
中  　華　　民　　國　　109    年　　6　　月　　24　　日
　　　　　　　　　　　　　
　　　　　　　　　　　　　   書記官 何幸崇